

Daniel Briceño

Full Stack Developer

Soy un apasionado desarrollador full stack con más de 2 años de experiencia profesional. He tenido la oportunidad de trabajar en proyectos de mediano y largo alcance, implementando clientes con React y React Native, además de trabajar en el lado del servidor implementando APIs y trabajando bajo la arquitectura de micro servicios. Siempre prestando especial atención a los detalles, trabajando bajo principios SOLID y arquitecturas como hexagonal y MCV para garantizar un código limpio y mantenible.

dbriceno10dev@gmail.com

Maracay, Venezuela

linkedin.com/in/dbriceno10

github.com/dbriceno10

+58 4249501974

dbriceno10.github.io/portfolio

twitter.com/dbriceno10dev

EDUCACIÓN

Desarrolador Full Stack

Henry - Bootcamp

09/2021 - 03/2022

Cursos

- Experiencia intensiva de +800 horas de programación

Ingeniería Eléctrica Universidad de Carabobo

05/2014 - 01/2018

LENGUAJES Y FRAMEWORKS



EXPERIENCIA LABORAL

Henry Mentor (Part-Time) Henry

03/2023 - Prese1nte

Buenos Aires, Argentina, (Remoto)

Logros/Funciones

- He guiado a los estudiantes durante tu trayecto final en el bootcamp para afrontar su proyecto final.

Contacto: https://www.soyhenry.com/

 Desarrollo de una plataforma online de cursos da la posibilidad como estudiante de comprar y visualizar cursos, así como profesor de crear y vender, además de contar con un panel de administrador. Desarrollada por un equipo de 8 personas bajo la metodología SCRUM.

Full Stack - Learnzilla Academia Online (02/2022 - 03/2022)

- Se aplicaron las tecnologías React, Redux, Node, Express, PostgreSQL, Multer, Stripe, Material UI.
- Aplicación: https://learnzilla-app.vercel.app/
- Repositorio: https://github.com/dbriceno10/sh_learning-app

JavaScript Tutor

CoderHouse

06/2022 - 05/2023

Buenos Aires, Argentina. (Remoto)

Loaros/Funciones

- He dado seguimiento de alumnos, corrigiendo de desafíos y preentregas de proyecto final.

Contacto: https://latam.coderhouse.com/

Full Stack - Wikidex (SPA) (11/2021 - 12/2021)

PROYECTOS PERSONALES

Desarrollo de una SPA con React, Redux, Node, Express y Sequelize.

Mi portafolio personal de proyectos personales, desarrollado con React.

- Aplicación: https://wikidex-spa.vercel.app/
- Repositorio: https://github.com/dbriceno10/daniel-pi

Front End - Portafolio (06/2021 - 08/2021)

Aplicación: https://dbriceno10.github.io/portfolio

- Repositorio: https://github.com/dbriceno10/portfolio

Full Stack Developer

611 Digital

San Jose, Costa Rica. (Remoto)

04/2022 - Prese1nte Logros/Funciones

- He trabajado como desarrollador frontend y fullstack en múltiples proyectos de gran alcance.

Contacto: https://www.611digital.com/

IDIOMAS

Competencia Profesional de Trabajo

Competencia Nativa o Bilingüe

Full Stack Developer

Freelance

06/2021 - Prese1nte

Venezuela.

- He participado en desarrollo de proyectos para terceros de mediano y largo alcance, implementando de tecnologías como React, Next y Node.

INTERESES

Go Machine Learning Python Vue Js Java AngularJS Ruby Linux Crypto Solidity